【裁判字號】    89,易,1955
【裁判日期】    890828
【裁判案由】    侮辱
【裁判全文】
臺灣臺南地方法院刑事判決                        八十九年度易字第一九五五號
    公  訴  人  臺灣台南地方法院檢察署檢察官
    被      告  乙○○
右列被告因公然侮辱案件，經檢察官提起公訴（八十九年度偵字第五四一三號)，本
院判決如左：
    主  文
乙○○公然侮辱人，處拘役伍拾日，如易科罰金以佰元折算壹日。
    事  實
一、乙○○於民國八十九年四月十六日二十一時四十五分許，駕駛車牌號號ＸＤ─九
    一四七號自小客車，行經台南市民生綠園圓環時，與甲○○駕駛之車牌號碼ＷＬ
    ─七００一號自小客車發生輕微擦撞（毀損罪未據告訴），雙方下車發生爭執，
    乙○○竟於不特定人可共見共聞的情形之下，以粗俗下流足以妨害名譽之言語侮
    辱甲○○：「幹妳娘，妳們開賓士的都比較搖擺」，旋即駕車離去，甲○○憤而
    報警查獲。
二、案經甲○○訴請臺灣台南地方法院檢察署檢察官偵查起訴。
    理  由
一、訊據被告乙○○雖不否認與告訴人甲○○發生車禍之事實，惟矢口否認有辱罵告
    訴人，辯稱：係告訴人撞到伊之後輪，為何不等警察來，是沒有聽到他說要請警
    察來處理。我不要他賠所以我就走了等語云云。惟查右揭事實業據告訴人指訴綦
    詳，且經傳喚與告訴人同車之證人林雅霞到庭結證稱：肇事後，告訴人下車與被
    告理論，她在車內看到被告態度非常兇惡，一直指著告訴人罵，她都不敢下車，
    告訴人一上車時，告訴人就說怎麼有這種人，撞到人還用粗話罵人等語。訊據被
    告亦供承當時證人林雅霞確實坐在告訴人車內，足證證人並非告訴人於事後任意
    尋找串證，而依證人所言，被告案發當時既態度兇惡，一直對著告訴人叫罵，則
    告訴人指稱被告當時辱罵穢語，應堪採信，再被告既辯稱係告訴人撞上其所有之
    自小客車，則衡情被告應主動要求告訴人留下等警方人員處理，以便日後留下求
    償之憑證，被告卻反於常情，逕行駕車離去，益見其畏罪犯行，是被告空言辯解
    ，尚難採信，其犯行應堪認定。
二、核被告所為，係犯刑法第三百零九條第一項公然侮辱罪。爰審酌被告犯罪動機、
    目的、手段、拒與告訴人達成和解，無悔悟之情等一切情狀，量處如主文所示之
    刑，並諭知易科罰金之標準，以資懲儆。
三、公訴意旨另略以：被告於事後經警方通知兩造於四月十八日前往台南市○○路交
    通隊制作筆錄，雙方在交通隊部圍牆外碰面時，乙○○竟又基於前揭犯意，在不
    特定人可共見共聞的情形之下，又以台語辱罵甲○○：「幹妳娘」，因認被告基
    於概括犯意再涉犯公然侮辱罪嫌云云。訊據被告則堅決否認有上開犯行，辯稱未
    以上開言詞侮辱告訴人等語。惟按犯罪事實應依證據認定之，無證據不得推定其
    犯罪事實；又不能證明被告犯罪或其行為不罰者，應諭知無罪之判決，此刑事訴
    訟法第一百五十四條、第三百零一條第一項分別定有明文；又告訴人之告訴，係
    以使被告受刑事訴追為目的，是其陳述是否與事實相符，仍應調查其他事實以資
    審認，始得為被告不利之認定；又認定不利於被告之事實，須依積極證據，茍積
    極證據不足為不利於被告事實之認定時，即應為有利於被告之認定，更不必有何
    有利之證據，此最高法院五十二年台上第一三○○號、第三十年上字第八一六號
    著有判例可資參照。經查告訴人指訴被告涉有上開犯行，並未舉任何證據方法供
    本院查證，以實其說，自難以告訴人單純之指訴，遽認被告涉有上開侮辱犯行，
    。此外查無足可證明被告犯詐欺罪之積極證據，因公訴人認此與前揭論罪部分為
    連續犯，屬裁判上一罪之同一案件，爰不另為無罪之諭知，附此敘明。
據上論斷，應依刑事訴訟法第二百九十九條第一項前段，刑法三百零九條第一項、第
四十一條，罰金罰鍰提高標準條例第一條前段、第二條，判決如主文。
本案經檢察官黃朝貴到庭執行職務。
中    華    民    國      八十九      年        八      月      二十八  日
                                  臺灣臺南地方法院刑事第二庭
                                      法  官      鄧  希  賢
右正本證明與原本無異。
如不服本判決，應於判決送達後十日內向本院提出上訴狀( 應附繕本 )。
                                      書記官      陳  美  蓉
中    華    民    國      八十九      年        八      月      二十八  日
附錄條文刑法第三百零九條第一項：
公然侮辱人者，處拘役或三百元以下罰金。


司法院資訊處製作；財團法人民間司法改革基金會備份。
